【裁判字號】    96,易,6057
【裁判日期】    970123
【裁判案由】    加重竊盜等
【裁判全文】
臺灣臺中地方法院刑事判決              96年度易字第6057號
公  訴  人  臺灣臺中地方法院檢察署檢察官
被      告  甲○○
                    （現另案羈押於臺灣臺中看守所）
上列被告因加重竊盜等案件，經檢察官提起公訴（96年度偵字第
26430 號），被告於準備程序就被訴事實為有罪之陳述，本院進
行簡式審判程序，判決如下：
    主    文
甲○○犯如附表二所示各罪，均累犯，各處如附表二所示之刑。
應執行有期徒刑拾壹月。
    犯罪事實及理由
一、甲○○前因竊盜、詐欺及恐嚇等案件，經本院分別判處有期
    徒刑6 月、4 月、9 月及4 月，定應執行刑為有期徒刑1 年
    9 月確定，於民國95年5 月25日因縮短刑期假釋付保護管束
    ，嗣於95年9 月25日因保護管束期滿未經撤銷，視為執行完
    畢。詎仍不知悔改，復意圖為自己不法之所有，於附表一所
    示時、地，竊取陳桑本等人所有如附表一所示之物。得手後
    ，將之變賣花用。嗣於96年9 月17日，經警訪查甲○○後，
    其在犯罪未被發覺前，主動向員警自首上開竊盜之犯行而接
    受裁判，始獲悉上情。
二、證據名稱：
(一)被告甲○○於警詢、本院準備程序及審理時均坦承不諱。
(二)證人丙○○、丁○○、戊○○、乙○○、陳桑本之證詞。
(三)指認照片、現場照片。
三、核被告所為，就附表編號1 、3 、4 、5 部分，係犯刑法第
    320 條第1 項之普通竊盜罪；就附表編號2 部分，係犯刑法
    第321 條第1 項第1 款之於夜間侵入住宅竊盜罪。被告前因
    竊盜、詐欺及恐嚇等案件，經本院分別判處有期徒刑6 月、
    4 月、9 月及4 月，定應執行刑為有期徒刑1 年9 月確定，
    於95年5 月25日因縮短刑期假釋付保護管束，嗣於95年9 月
    25日因保護管束期滿未經撤銷，視為執行完畢，有臺灣臺中
    地方法院檢察署刑案資料查註紀錄表、臺灣高等法院被告前
    案紀錄表各1 紙附卷可稽，其於5 年以內故意再犯本件有期
    徒刑之罪，為累犯，應依刑法第47條第1 項之規定，加重其
    刑。又被告在上開犯罪未經發覺前，主動向警方自首而接受
    裁判，本院衡量其自首犯罪，顯有悛悔之意，且減少司法資
    源之浪費，爰依刑法第62條前段規定減輕其刑，並依法先加
    其刑後減輕之。爰審酌被告已有竊盜前科，素行不佳，竟再
    行竊，犯罪動機、目的均可議，對被害人等造成損害，惟念
    其所竊得物品數量非鉅，犯罪手段尚稱平和，被害人等均表
    示不追究被告刑責，且被告犯後已坦認犯行，態度尚稱良好
    等一切情狀，分別量處如主文所示之刑及定應執行刑，以示
    懲儆。又被告就附表編號1 、2 、3 之犯罪時間，均係於96
    年4 月24日以前，合於中華民國96年罪犯減刑條例規定基準
    日之前，均應依該條例第2 第1 項第3 款之規定，減其刑期
    二分之一。
四、至檢察官起訴書中雖認本件被告有多次竊盜犯行，顯有犯罪
    之習性，請求依竊盜犯贓物犯保安處分條例第3 條予以宣告
    於應於刑之執行前，令入勞動場所強制工作等語，惟保安處
    分係針對受處分人將來之危險性所為之處置，以達教化、治
    療之目的，為刑罰之補充制度，竊盜犯贓物犯保安處分條例
    第3 條第1 項之規定，即係本於保安處分應受比例原則之規
    範，使保安處分之宣告，與行為人所為行為之嚴重性、行為
    人所表現之危險性及對於行為人未來行為之期待性相當之意
    旨而制定。且按「應執行之刑未達一年以上者，不適用竊盜
    犯贓物犯保安處分條例，該條例第2 條第4 項規定甚明，該
    條項所稱應執行之刑，係限於因犯該條例所定之竊盜罪或贓
    物罪所定之應執行刑而言（最高法院84年度臺非字第368 號
    判決意旨參照）。從而，本案被告所犯竊盜罪之宣告刑為有
    期徒刑11月，尚無竊盜犯贓物犯保安處分條例之適用。又查
    本案被告所竊財物非鉅，犯罪時日非長，亦難認定被告已具
    有犯罪習慣，且被告係主動自首犯罪，足見甚有悔意，本院
    因認對被告宣告適當之刑事處分，足對其產生矯正策勵之作
    用，亦無再依刑法第90條第1 項規定併予宣告強制工作3 年
    之必要，附此敘明。
五、依刑事訴訟法第273 條之1 第1 項、第299 條第1 項前段、
    第310 條之2 、第454 條第1 項，刑法第320 條第1 項、第
    321 條第1 項第1 款、第47條第1 項、第62條前段、第51條
    第5 款，中華民國96年罪犯減刑條例第2 條第1 項第3 款、
    第7 條、第9 條，判決如主文。
中    華    民    國    97    年    1     月    23    日
                  刑事第十五庭  法  官  蔡美華
上正本證明與原本無異。
如不服本判決，應於收送達後10日內向本院提出上訴書狀（應敘
述具體理由並附繕本）。
                                書記官  劉家瑜
中    華    民    國    97    年    1     月    23    日
附錄論罪科刑法條
中華民國刑法第320條第1項
意圖為自己或第三人不法之所有，而竊取他人之動產者，為竊盜罪，處
 5 年以下有期徒刑、拘役或 5 百元以下罰金。
中華民國刑法第321條第1項第1款
犯竊盜罪而有左列情形之一者，處6 月以上、5 年以下有期徒刑
：
一於夜間侵入住宅或有人居住之建築物、船艦或隱匿其內而犯之
者。
附表一：
┌──┬──────┬────────┬────┬────────┬────────┐
│編號│犯 罪 時 間 │ 犯  罪  地  點 │被 害 人│ 行  竊  方  式 │ 失  竊  物  品 │
├──┼──────┼────────┼────┼────────┼────────┤
│ １ │96年1 月間某│臺中市東區東橋里│陳 桑 本│侵入陳桑本所開設│金牌1 面（價值不│
│    │日下午3 、4 │19鄰建智街53號  │        │之神壇（侵入建築│詳）            │
│    │時許        │                │        │物部分，未據告訴│                │
│    │            │                │        │），徒手竊取    │                │
│    │            │                │        │                │                │
│    │            │                │        │                │                │
├──┼──────┼────────┼────┼────────┼────────┤
│ ２ │96年3 月間某│臺中縣大里市西榮│丙 ○ ○│侵入丙○○之住宅│金牌3 面（價值不│
│    │日某日晚上6 │里西榮路36巷3 號│        │，徒手竊取      │詳）            │
│    │、7 時許    │                │        │                │                │
├──┼──────┼────────┼────┼────────┼────────┤
│ ３ │96年4 月24日│臺中縣大里市大明│丁 ○ ○│侵入丁○○之住家│金牌2 面（價值約│
│    │前某日下午3 │里中興路2 段671 │        │兼神壇（侵入住宅│新臺幣《下同》8 │
│    │、4 時許    │巷96號          │        │部分，未據告訴）│、9 千元）      │
│    │            │                │        │，徒手竊取      │                │
├──┼──────┼────────┼────┼────────┼────────┤
│ ４ │96年7 月間某│臺中市○區○○路│戊 ○ ○│侵入戊○○之住處│金牌3 面（價值不│
│    │日上午9 、10│26巷10弄1 號    │        │（侵入住宅部分，│詳）            │
│    │時許        │                │        │未據告訴），徒手│                │
│    │            │                │        │竊取            │                │
│    │            │                │        │                │                │
├──┼──────┼────────┼────┼────────┼────────┤
│ ５ │96年7 月20日│臺中市○○路258 │欣亞賓館│趁欣亞賓館之服務│金牌1 面（價值約│
│    │上午接近12時│巷28號「欣亞賓館│        │生乙○○疏未注意│3 千元）        │
│    │            │」大廳          │        │之際，徒手竊取  │                │
└──┴──────┴────────┴────┴────────┴────────┘
附表二、所犯罪名、所處宣告刑及減刑後刑期：
(一)、附表一編號１：甲○○竊盜，累犯，處有期徒刑月，減為
                  有期徒刑壹月又拾伍日。
(二)、附表一編號２：甲○○於夜間侵入住宅竊盜，累犯，處有期
                  徒刑捌月，減為有期徒刑肆月。
(三)、附表一編號３：甲○○竊盜，累犯，處有期徒刑肆月，減為
                  有期徒刑貳月。
(四)、附表一編號４：甲○○竊盜，累犯，處有期徒刑肆月。（不
                  予減刑）
(五)、附表一編號５：甲○○竊盜，累犯，處有期徒刑月。（不
                  予減刑）


司法院資訊處製作；財團法人民間司法改革基金會備份。
